---
title: "Análisis de datos - TFM"
author: "Carles Figuera (cfiguerap)"
output:
  html_document:
    df_print: paged
---

```{r setup, include=FALSE}
knitr::opts_chunk$set(echo = TRUE)
```

```{r load_libraries, include=FALSE}
library(lubridate)
library(psych)
library(stringr)
library(timeDate)
library(ggplot2)
library(corrplot)
library(ggcorrplot)
```

***

# Preproceso de datos

El objectivo es realizar un análisis de los datos.

## 1. Fichero de datos

***

(@) __Cargamos el fichero y se hace una breve descripción del contenido.__


```{r}
data = read.csv("./final_dataset/dataset.csv", stringsAsFactors = FALSE)
summary(data)
```

+ Hay `r nrow(data)` registros.
+ Hay `r ncol(data)` variables.
+ Las variables son: `r colnames(data)`.

***

(@) __Comprobamos que no tenemos valores perdidos en los datos__

```{r}
colSums(is.na(data))
```

***

(@) __Ahora que ya tenemos el dataset, vamos a ver la serie temporal__

* Consumo diario (kWh/hh / day)

```{r}
boxplot(data$consumo)
hist(data$consumo)
plot(data$consumo)
```

* Consumo medio diario (kWh/hh / day)

```{r}
consumo_medio_dia <- aggregate(data["consumo"], by=list(yday(data$fecha)), mean)

p = ggplot() + 
  geom_line(data = consumo_medio_dia, aes(x=consumo_medio_dia[,1], y=consumo_medio_dia$consumo), color='blue') +
  xlab('Fecha') +
  ylab('Consumo (kWh/hh)')
print(p)

boxplot(consumo_medio_dia$consumo)
hist(consumo_medio_dia$consumo)

```

* Consumo medio diario y temperatura (kWh/hh / day & Temp)

```{r}
consumo_medio_dia <- aggregate(data["consumo"], by=list(yday(data$fecha)), mean)
temp_media_dia <- aggregate(data["temperature"], by=list(yday(data$fecha)), mean)

normalize <- function(x) {
  return ((x - min(x)) / (max(x) - min(x)))
}

p = ggplot() + 
  geom_line(data = consumo_medio_dia, aes(x=consumo_medio_dia[,1], y=normalize(consumo_medio_dia$consumo)), color='blue') +
  geom_line(data = consumo_medio_dia, aes(x=temp_media_dia[,1], y=normalize(temp_media_dia$temperature)), color='red') +
  xlab('Fecha') +
  ylab('Consumo (kWh/hh) y Temp (Cº)')
print(p)

boxplot(temp_media_dia$temperature)

plot(data$consumo, data$temperature)
abline(lm(data$consumo~data$temperature))

plot(data$festivo, data$consumo)
abline(lm(data$festivo ~ data$consumo))
```

* Correlación entre las variables

```{r}
data_with_no_dates <- data[,2:length(data)]
correlation_matrix <- round(cor(data_with_no_dates), 1)
ggcorrplot(correlation_matrix, hc.order = TRUE, type = "lower")
```
