---
title: "Preproceso de datos - TFM"
author: "Carles Figuera (cfiguerap)"
output:
  html_document:
    df_print: paged
---

```{r setup, include=FALSE}
knitr::opts_chunk$set(echo = TRUE)
```

```{r load_libraries, include=FALSE}
library(lubridate)
library(psych)
library(stringr)
library(timeDate)
library(ggplot2)
library(corrplot)
library(ggcorrplot)
```

***

# Preproceso de datos

El objectivo es preparar el fichero para su posterior análisis.

## 1. Fichero de consumos

***

(@) __Cargamos el fichero y se hace una breve descripción del contenido.__


```{r}
data = read.csv("./initial_dataset/block_0.csv", stringsAsFactors = FALSE)
for (i in 1:9) {
  next_block = read.csv(paste(c("./initial_dataset/block_", i, ".csv"), collapse=''), stringsAsFactors = FALSE)
  data <- rbind(data, next_block)
}
summary(data)
```

+ Hay `r nrow(data)` registros.
+ Hay `r ncol(data)` variables.
+ Las variables son: `r colnames(data)`.

***

(@) __Renombramos columnas para facilitar el trabajo__

```{r}
names(data)[names(data) == "LCLid"] <- "id"
names(data)[names(data) == "tstp"] <- "fecha"
names(data)[names(data) == "energy.kWh.hh."] <- "consumo"
```

***

(@) __Nos quedaremos con la media de todas las lecturas agrupando por su fecha.__

```{r}
data$id <- NULL
data$consumo <- suppressWarnings(as.double(data$consumo))
data <- data[!is.na(data$consumo),]  # omitir NA
data <- aggregate(data["consumo"], by=list(data$fecha), mean)
headTail(data)
```

*** 

(@) __Verificar el tipo de variable.__

```{r}
sapply(data, class)
```

Podemos ver que los datos de fecha deberían ser Date.

```{r}
names(data)[names(data) == "Group.1"] <- "fecha"
data$fecha <- as.POSIXlt(data$fecha, format = '%Y-%m-%d %H:%M:%S.0000000')
headTail(data)
```

***

(@) __Comprobamos que no tenemos valores perdidos en los datos__

```{r}
colSums(is.na(data))
```

Existen valores nulos, así que haremos lo siguiente:

* Las fechas, pondremos el valor anterior sumando 30 minutos
* Los consumos, omitiremos el valor

```{r}
idx <- which(is.na(data$fecha))
for (i in which(is.na(data$fecha))) {
  newDate <- as.POSIXlt(data$fecha[i-1])
  newDate$min <- newDate$min + 30
  data$fecha[i] <- as.POSIXlt(newDate)
}

data <- data[!is.na(data$consumo),]  # omitir NA
```

***

## 2. Fichero de festivos

(@) __Crearemos una nueva columna para marcar los días festivos con los datos de vacaciones__

```{r}
festivos = read.csv("./initial_dataset/uk_bank_holidays.csv", stringsAsFactors = FALSE)
headTail(festivos)
```
***

(@) __Igual que con el anterior fichero, pasamos la fecha de vacaciones de character a Date__

```{r}
names(festivos)[names(festivos) == "Bank.holidays"] <- "dia"
festivos$dia <- as.POSIXlt(festivos$dia, format = '%Y-%m-%d')
headTail(festivos)
```

***

(@) __Creamos una nueva columna en el dataframe anterior (data) donde se indique que el día es festivo. Indicaremos (con un 1) días festivos y no laborables. También miraremos los días laborables__

```{r}
data$festivo <- 0
festivos$value <- 1

data$festivo <- ifelse(!is.na(match(format(data$fecha, format="%y-%m-%d"), format(festivos$dia, format="%y-%m-%d"))), 1, 0)
data$festivo <- ifelse(data$festivo == 0 & isWeekday(data$fecha), 0, 1)

headTail(data)
```

***

## 3. Fichero meteorológico


(@) __Ya tenemos indicadas en las fechas los días festivos y laborables. Ahora vamos a hacer lo mismo para los datos meteorológicos__

```{r}
meteo = read.csv("./initial_dataset/weather_hourly_darksky.csv", stringsAsFactors = FALSE)
headTail(meteo)
```
***

(@) __Igual que con el anterior fichero, pasamos la fecha de character a Date y los textos a numéricos. Descartaremos los textos__

```{r}
meteo$time <- as.POSIXlt(meteo$time, format = '%Y-%m-%d %H:%M:%S')
meteo$visibility <- suppressWarnings(as.double(meteo$visibility))
meteo$windBearing <- suppressWarnings(as.double(meteo$windBearing))
meteo$temperature <- suppressWarnings(as.double(meteo$temperature))
meteo$dewPoint <- suppressWarnings(as.double(meteo$dewPoint))
meteo$pressure <- suppressWarnings(as.double(meteo$pressure))
meteo$apparentTemperature <- suppressWarnings(as.double(meteo$apparentTemperature))
meteo$windSpeed <- suppressWarnings(as.double(meteo$windSpeed))
meteo$humidity <- suppressWarnings(as.double(meteo$humidity))

meteo <- meteo[,-which(sapply(meteo, class) == "character")]

summary(meteo)
```

***

(@) __Rellenaremos los NA con el valor anterior de la serie__

```{r}
meteo <- meteo[!is.na(meteo$time),]  # omitir NA en time

for (i in 1:nrow(meteo)) {
  # NA de pressure, cogemos valor anterior
  meteo$pressure[i] <- ifelse(is.na(meteo$pressure[i]), meteo$pressure[i-1], meteo$pressure[i])
}

summary(meteo)
```

***

(@) __Los datos meteorológicos van de hora en hora y los de consumo de 30 min a 30 min. Duplicaremos las filas con la media sumando 30 minutos a las nuevas.__

```{r}
for (i in 1:nrow(meteo)-1) {
  # copiamos fila
  duplicate_row <- meteo[i,]
  next_row <- meteo[i+1,]

  # sumar 30 minutos
  newDate <- as.POSIXlt(duplicate_row$time)
  newDate$min <- newDate$min + 30
  duplicate_row$time <- as.POSIXlt(newDate)
  
  # medias
  duplicate_row$visibility <- ((duplicate_row$visibility + next_row$visibility) / 2)
  duplicate_row$windBearing <- ((duplicate_row$windBearing + next_row$windBearing) / 2)
  duplicate_row$temperature <- ((duplicate_row$temperature + next_row$temperature) / 2)
  duplicate_row$dewPoint <- ((duplicate_row$dewPoint + next_row$dewPoint) / 2)
  duplicate_row$pressure <- ((duplicate_row$pressure + next_row$pressure) / 2)
  duplicate_row$apparentTemperature <- ((duplicate_row$apparentTemperature + next_row$apparentTemperature) / 2)
  duplicate_row$windSpeed <- ((duplicate_row$windSpeed + next_row$windSpeed) / 2)
  duplicate_row$humidity <- ((duplicate_row$humidity + next_row$humidity) / 2)
  
  # añadimos al dataset de meteo
  meteo <- rbind(meteo, duplicate_row)
}

meteo <- meteo[rev(order(as.Date(meteo$time))),]
headTail(meteo)
```

***

(@) __Cruzamos los datos meteorlógicos con el dataset a partir de los campos de fecha__

```{r}
data <- merge(data, meteo, by.x="fecha", by.y="time", sort = FALSE)
headTail(data)
```

***

(@) __Finalmente, guardamos el fichero resultante corregido.__

```{r}
write.csv(data, file = "./final_dataset/dataset.csv", row.names=FALSE)
```

***

(@) __AHora que ya tenemos el dataset, vamos a ver la serie temporal__

* Consumo medio diario (kWh/hh / day)

```{r}
consumo_medio_dia <- aggregate(data["consumo"], by=list(yday(data$fecha)), mean)

p = ggplot() + 
  geom_line(data = consumo_medio_dia, aes(x=consumo_medio_dia[,1]+as.Date("2013-01-01"), y=consumo_medio_dia$consumo), color='blue') +
  xlab('Fecha') +
  ylab('Consumo (kWh/hh)')
print(p)

boxplot(consumo_medio_dia$consumo)

```

* Consumo medio diario y temperatura (kWh/hh / day & Temp)

```{r}
consumo_medio_dia <- aggregate(data["consumo"], by=list(yday(data$fecha)), mean)
temp_media_dia <- aggregate(data["temperature"], by=list(yday(data$fecha)), mean)

normalize <- function(x) {
  return ((x - min(x)) / (max(x) - min(x)))
}

p = ggplot() + 
  geom_line(data = consumo_medio_dia, aes(x=consumo_medio_dia[,1]+as.Date("2013-01-01"), y=normalize(consumo_medio_dia$consumo)), color='blue') +
  geom_line(data = consumo_medio_dia, aes(x=temp_media_dia[,1]+as.Date("2013-01-01"), y=normalize(temp_media_dia$temperature)), color='red') +
  xlab('Fecha') +
  ylab('Consumo (kWh/hh) y Temp (C?)')
print(p)

boxplot(temp_media_dia$temperature)

plot(data$consumo, data$temperature)
abline(lm(data$consumo ~data$temperature))

plot(data$festivo, data$consumo)
abline(lm(data$festivo ~ data$consumo))
```

* Correlación entre las variables

```{r}
data_with_no_dates <- data[,2:length(data)]
correlation_matrix <- round(cor(data_with_no_dates), 1)
correlation_matrix
ggcorrplot(correlation_matrix, hc.order = TRUE, type = "lower")
```
